nb: Kunst og underholdning > Hobby og kreativitet > Tilbehør til musikkinstrumenter og orkestre > Perkusjonstilbehør > Sett med trommedeler > Trommepedaler: Remdrift; Kjededrift; Direktedrift; Doble trommepedaler; Triggerpedaler for elektronisk basstromme; Hi-hat-pedaler; Enkle trommepedaler
da: Kunst og underholdning > Hobby og håndarbejde > Musikinstrumenter – tilbehør > Perkussion – tilbehør > Trommesæt – hardware > Trommepedaler: Remtræk; Kædetræk; Direkte drev; Dobbelte trommepedaler; Elektroniske triggerpedaler til stortromme; Hihat-pedaler; Enkelte trommepedaler
el: Τέχνες & Ψυχαγωγία > Χόμπι & Δημιουργικές Τέχνες > Αξεσουάρ μουσικών οργάνων & ορχήστρας > Αξεσουάρ κρουστών > Υλικό Κιτ τυμπάνων > Πεντάλ για ντραμς: Μετάδοση με ιμάντα; Μετάδοση με αλυσίδα; Άμεση μετάδοση; Διπλό πεντάλ τυμπάνου; Πετάλια με στοιχείο ενεργοποίησης για ηλεκτρονικό kick drum; Πετάλια hi-hat; Μονό πεντάλ τυμπάνου
hu: Művészet és szórakoztatás > Hobbik és kreatív művészet > Hangszer és zenekari kiegészítők > Ütős kiegészítők > Dobkészletelemek > Dobpedálok: Szíjhajtások; Lánchajtások; Közvetlen hajtások; Dupla dobpedálok; Elektronikus lábdob-trigger pedálok; Lábcinpedálok; Egyedüli dobpedálok
es: Arte y ocio > Hobbies y artes creativas > Accesorios para instrumentos musicales y de orquesta > Accesorios para percusión > Soportes y taburetes para baterías > Pedales para baterías: Transmisiones de correa; Transmisiones de cadena; Transmisiones directas; Pedales de batería dobles; Pedales activadores de bombo electrónico; Pedales de hi-hat; Pedales de batería individuales
de: Kunst & Unterhaltung > Hobby & Kunst > Zubehör für Musikinstrumente > Schlagzeugzubehör > Schlagzeug-Hardware > Fußmaschinen: Riemenantriebe; Kettenantriebe; Direktantriebe; Doppelte Fußmaschinen; Trigger-Pedale für E-Kick-Drums; Hi-Hat-Pedale; Einzelne Fußmaschinen
ja: 芸術・エンターテイメント > 趣味・コレクション > 楽器関連用品 > 打楽器・パーカッション用品 > ドラムセットパーツ > ドラムペダル: ベルトドライブ; チェーンドライブ; ダイレクトドライブ; ダブルドラムペダル; 電子キックドラムトリガーペダル; ハイハットペダル; シングルドラムペダル
ko: 아트/엔터테인먼트 > 취미/예술 > 악기/오케스트라 부대용품 > 타악기 부대용품 > 드럼 세트 장비 > 드럼 페달: 벨트 드라이브; 체인 드라이브; 다이렉트 드라이브; 더블 드럼 페달; 전자 킥 드럼 트리거 페달; 하이햇 페달; 싱글 드럼 페달
sk-SK: Umenie a zábava > Záľuby a tvorivé dielne > Príslušenstvo pre hudobné nástroje > Príslušenstvo pre bicie nástroje > Súprava náradia pre bicie > Bubnové pedále: Remeňové pohony; Reťazové pohony; Priame pohony; Pedále pre dva bubny; Elektronické pedále na basový bubon; Pedále Hi-Hat; Pedále pre jeden bubon
nl: Kunst en entertainment > Hobby's en creatieve vaardigheden > Accessoires voor muziekinstrumenten > Accessoires voor percussie-instrumenten > Hardware voor drumstellen > Drumpedalen: Riemaandrijvingen; Kettingaandrijvingen; Directe aandrijvingen; Dubbele drumpedalen; Elektronische kickdrum-triggerpedalen; Hihatpedalen; Losse drumpedalen
pt-PT: Artes e lazer > Passatempos e artes criativas > Acessórios de instrumentos musicais e orquestra > Acessórios de percussão > Equipamento de kit de bateria > Pedais de bateria: Acionadores de correia; Acionadores de corrente; Acionadores diretos; Pedais de bateria duplos; Pedais de bombo eletrónico; Pedais de pratos de choque; Pedais de bateria individuais
en: Arts & Entertainment > Hobbies & Creative Arts > Musical Instrument & Orchestra Accessories > Percussion Accessories > Drum Kit Hardware > Drum Pedals: Belt Drives; Chain Drives; Direct Drives; Double Drum Pedals; Electronic Kick Drum Trigger Pedals; Hi-Hat Pedals; Single Drum Pedals
ro-RO: Artă și divertisment > Hobby-uri și artă > Accesorii pentru instrumente muzicale și orchestră > Accesorii pentru percuție > Hardware pentru set de tobe > Pedale de tobe: Transmisii cu curele; Transmisii cu lanț; Transmisii directe; Pedale pentru tobe duble; Pedale declanșatoare electronice pentru toba mare; Pedale pentru hi-hat; Pedale pentru tobă simplă
hr-HR: Umjetnost i zabava > Hobiji i kreativne umjetnosti > Pribor za glazbala i orkestar > Pribor za udaraljke > Oprema za bubnjarski komplet > Pedale za bubanj: Remenski pogoni; Lančani pogoni; Izravni pogoni; Dvostruke pedale za bubanj; Papučice okidača električnog udarnog bubnja; Hi-hat pedale; Jednostruke pedale za bubanj
zh-TW: 藝術/娛樂 > 嗜好和創作藝術 > 樂器配件 > 打擊樂器配件 > 爵士鼓套組硬體 > 爵士鼓踏板: 皮帶傳動式; 鏈條傳動式; 直接傳動式; 雙鼓踏板; 電子大鼓觸發踏板; 腳踏鈸踏板; 單鼓踏板
cs: Umění a zábava > Hobby, hudba a výtvarné umění > Hudební nástroje – příslušenství > Bicí – příslušenství > Hardware pro bicí > Pedály k bubnům: Páskové převody; Řetězové převody; Pevné převody; Double pedály; Elektronické pedály spouštěče basového bubnu; Pedály pro hi-hat; Single pedály
pl: Sztuka i rozrywka > Hobby i sztuki piękne > Akcesoria do instrumentów muzycznych > Akcesoria do perkusji > Osprzęt do perkusji > Stopy perkusyjne: Napędy paskowe; Napędy łańcuchowe; Napędy bezpośrednie; Podwójne stopy do perkusji; Elektroniczne pedały basowe z triggerem; Pedały do hi-hatu; Pojedyncze stopy do perkusji
fr: Arts et loisirs > Loisirs et arts créatifs > Accessoires pour instruments de musique et orchestres > Accessoires pour percussions > Matériel pour batteries > Pédales de batterie: Entraînements par courroie; Entraînements par chaîne; Entraînements directs; Pédales doubles; Pédales de déclencheur de grosse caisse électronique; Pédales de charleston; Pédales uniques
tr: Sanat ve Eğlence > Hobiler ve Sanatsal Çalışmalar > Müzik Aleti ve Orkestra Aksesuarları > Vurmalı Çalgı Aksesuarları > Bateri Elemanları > Davul Pedalları: Kayış Tahrikleri; Zincir Tahrikleri; Doğrudan Tahrikler; Çift Davul Pedalı; Elektronik bas davul tetikleyici pedalları; Hi-hat pedalları; Tek Davul Pedalı
it: Arte e svago > Hobby e arti creative > Accessori per orchestre e strumenti musicali > Accessori per percussioni > Kit per percussioni > Pedali tamburo: Trasmissioni a cinghia; Trasmissioni a catena; Trasmissioni dirette; Doppi pedali per tamburo; Pedali trigger per grancassa elettronica; Pedali hi-hat; Singoli pedali per tamburo
th: ศิลปะและความบันเทิง > งานอดิเรกและศิลปะสร้างสรรค์ > เครื่องดนตรีและอุปกรณ์ออร์เคสตรา > อุปกรณ์เครื่องเพอร์คัสชั่น > ฮาร์ดแวร์ชุดกลอง > กระเดื่องกลอง: สายพานขับ; ไดรฟ์โซ่; ไดรฟ์โดยตรง; แป้นเหยียบกลองคู่; กระเดื่องทริกเกอร์กลองเบสดรัมไฟฟ้า; กระเดื่องไฮแฮท; แป้นเหยียบกลองเดี่ยว
vi: Nghệ thuật và giải trí > Sở thích và nghệ thuật sáng tạo > Phụ kiện dàn nhạc và nhạc cụ > Phụ kiện bộ gõ > Chân trống > Bàn đạp trống: Đai truyền động; Xích truyền động; Bộ truyền động trực tiếp; Bàn đạp trống đôi; Bàn đạp yếu tố kích hoạt trống kick điện tử; Bàn đạp hi-hat; Bàn đạp trống đơn
fi: Taide ja viihde > Harrastukset ja taiteet > Soitin- ja orkesteritarvikkeet > Perkussiotarvikkeet > Rumputelineet > Rumpupolkimet: Hihnakoneistot; Ketjukoneistot; Suorat koneistot; Tuplarumpupedaalit; Sähköbassorummun triggeripedaalit; Hi-hat-pedaalit; Yksittäiset rumpupedaalit
pt-BR: Artes e entretenimento > Hobbies e artes > Acessórios para instrumentos musicais e orquestras > Acessórios para percussão > Peças de bateria > Pedais de bateria: Acionadores por correias; Acionadores por corrente; Acionadores diretos; Pedais de bateria dupla; Pedais acionadores de bumbo eletrônico; Pedais de chimbal; Pedais de bateria simples
zh-CN: 艺术与娱乐 > 爱好/艺术创作 > 乐器与管弦乐队配件 > 打击乐器配件 > 架子鼓/爵士鼓硬件 > 鼓踏板: 皮带传动; 链传动; 直接驱动; 双鼓踏板; 电子底鼓触发器踏板; 踩镲踏板; 单鼓踏板
lt-LT: Menai ir pramogos > Hobiai ir menai > Muzikos instrumentai ir orkestro priedai > Mušamųjų instrumentų priedai > Būgnų komplektų įranga > Būgnų pedalai: Diržinės pavaros; Grandininės pavaros; Tiesioginės pavaros; Dvigubi būgnų pedalai; Elektroninių bosinių būgnų trigerio pedalai; Hi-Hat pedalai; Viengubi būgnų pedalai
bg-BG: Изкуства и развлечения > Хобита и творчески изкуства > Аксесоари за музикални инструменти и оркестри > Аксесоари за перкусии > Оборудване за комплекти за барабани > Педали за барабани: Задвижвани с ремък; Задвижвани с верига; Директно задвижване; Двойни барабанни педали; Електронни педали за бас барабани; Педали хай-хет; Педали за единичен барабан
ru: Искусство и развлечения > Хобби и творчество > Аксессуары для музыкальных инструментов и игры в оркестре > Аксессуары для ударных инструментов > Оборудование для барабанных установок > Педали для барабанов: С ременным приводом; С цепным приводом; С прямым приводом; Двойные педали для барабанов; Триггерные педали для электронной бас-бочки; Педали для хай-хэта; Одинарные педали для барабанов
sl-SI: Kultura in zabava > Hobiji in ustvarjalne umetnosti > Dodatki za glasbila in orkestre > Dodatki za tolkala > Pribor za komplete bobnov > Pedala za bobne: Jermenski pogoni; Verižni prenos; Neposredni prenos; Dvojni pedali za bobne; Pedali z elektronskim sprožilcem za bas boben; Pedali za hi-hat; Enojni pedali za bobne
sv: Konst och underhållning > Hobby och skapande > Tillbehör till musikinstrument > Tillbehör till slagverk > Utrustning till trumset > Trumpedaler: Remdrivare; Kedjedrivare; Direkta drivare; Dubbla trumpedaler; Elektroniska bastrumpedaler med utlösare; Hi-hat-pedaler; Enkla trumpedaler